【裁判字號】    97,訴,638
【裁判日期】    970529
【裁判案由】    毒品危害防制條例
【裁判全文】
臺灣基隆地方法院刑事判決               97年度訴字第638號
公  訴  人  臺灣基隆地方法院檢察署檢察官
被      告  乙○○
上列被告因違反毒品危害防制條例案件，經檢察官提起公訴（97
年度毒偵字第995 號），因被告所犯為死刑、無期徒刑、最輕本
刑為3 年以上有期徒刑或高等法院管轄第一審案件以外之罪，且
於準備程序進行中，被告先就被訴事實為有罪之陳述，經本院合
議庭裁定進行簡式審判程序，判決如下：
    主  文
乙○○施用第一級毒品，累犯，處有期徒刑柒月。
    事  實
一、乙○○前因施用毒品案件，經2 次觀察、勒戒，均認無繼續
    施用毒品之傾向，分別於民國88年7 月1 日及90年5 月25日
    執行完畢釋放，並先後經臺灣基隆地方法院檢察署檢察官以
    88年度偵緝字第268 號及90年度毒偵字第818 號不起訴處分
    ，復因施用第二級毒品案件，經本院以91年度毒聲字第839
    號裁定令入戒治處所強制戒治，於92年8 月5 日因停止戒治
    出監，於93年1 月9 日因法律修正報結而執行完畢，並因同
    案經本院以91年度瑞簡字第85號判決判處有期徒刑5 月確定
    ，再因施用第一級毒品案件，經本院以94年度訴字第426 號
    判決判處有期徒刑7 月確定，另因施用第二級毒品案件，經
    本院以94年度易字第430 號判決判處有期徒刑6 月確定，又
    因施用第一級毒品案件，經本院以94年度訴字第1082號判決
    判處有期徒刑8 月確定，另又因竊盜案件，經本院以94年度
    基簡字第919 號判決判處有期徒刑3 月確定，復經本院就前
    開94年度易字第430 號、94年度訴字第1082號及94年度基簡
    字第919 號判決所科之刑，以95年度聲字第338 號裁定定應
    執行有期徒刑1 年3 月，與前開94年度訴字第426 號判決所
    科之刑接續執行，於96年4 月20日假釋出監，嗣因保護管束
    期滿未經撤銷假釋，未執行之刑以已執行論，於96年8 月31
    日執行完畢。
二、詎乙○○仍未戒除毒癮惡習，於97年3 月4 日晚間8 時許，
    在其駕駛停放於基隆市○○區○○街路旁之車號5A-1276 號
    自小客車內，以將第一級毒品海洛因置放於注射針筒內，加
    水混合後注射手臂血管之方式，施用第一級毒品。嗣於97年
    3 月5 日中午12時30分許，在臺北縣瑞芳鎮○○街112 號前
    為警查獲，並採集其尿液送驗後，始悉上情。
三、案經基隆市警察局移請臺灣基隆地方法院檢察署檢察官偵查
    起訴。
    理  由
壹、程序事項
    被告乙○○所犯者非為死刑、無期徒刑、最輕本刑為3 年以
    上有期徒刑之罪或高等法院管轄第一審案件，其於準備程序
    進行中，先就被訴事實為有罪之陳述，經告知其簡式審判程
    序之旨，並聽取公訴人、被告之意見後，本院合議庭依刑事
    訴訟法第273 條之1 第1 項之規定，裁定由受命法官獨任以
    簡式審判程序進行本案之審理。
貳、實體事項
一、事實認定部分
    上開事實，業據被告於警詢及本院審理時坦承不諱，且被告
    為警查獲後，採集之尿液檢體經送臺灣尖端先進生技醫藥股
    份有限公司檢驗，確呈海洛因代謝物嗎啡、可待因之陽性檢
    驗結果，此有該公司97年3 月18日出具之濫用藥物檢驗報告
    及基隆市警察局刑警大隊偵辦毒品案件尿液檢體對照表附卷
    可稽，足認被告之自白與事實相符，本件事證明確，被告犯
    行應堪認定。
二、論罪科刑部分
（一）被告前因施用毒品案件，經2 次觀察、勒戒，均認無繼續
      施用毒品之傾向，分別於88年7 月1 日及90年5 月25日執
      行完畢釋放，復因施用第二級毒品案件，經本院裁定令入
      戒治處所強制戒治，於92年8 月5 日因停止戒治出監，於
      93年1 月9 日因法律修正報結而執行完畢，有臺灣高等法
      院被告前案紀錄表在卷可稽，其經強制戒治執行完畢釋放
      後，5 年內再行施用第一級毒品，核其所為，係犯毒品危
      害防制條例第10條第1 項之施用第一級毒品罪。被告持有
      第一級毒品以供施用，持有之低度行為應為施用之高度行
      為所吸收，不另論罪。
（二）被告曾受如事實欄所載之徒刑執行完畢，此有臺灣高等法
      院被告前案紀錄表在卷可稽，其受徒刑之執行完畢，再行
      施用第一級毒品，係於5 年以內故意再犯本件有期徒刑以
      上之罪，為累犯，應依刑法第47條第1 項之規定加重其刑
      。
（三）爰審酌被告經2 次觀察、勒戒及強制戒治，並經刑罰矯治
      後，竟未戒除毒癮之惡習，而再三施用毒品，顯認缺乏戒
      斷決心，然其所為僅屬戕害自身之行為，未侵犯其他法益
      ，且於警詢及本院審理時均坦認犯行，犯後態度尚屬良好
      等一切情狀，量處如主文所示之刑。
據上論斷，應依刑事訴訟法第273 條之1 第1 項、第299 條第1
項前段，毒品危害防制條例第10條第1 項、第23條第2 項，刑法
第11條前段、第47條第1 項，判決如主文。
本案經檢察官甲○○到庭執行職務。
中    華    民    國    97    年    5     月    29    日
                  刑事第二庭法    官  邰婉玲
以上正本證明與原本無異。
如不服本判決應於收受本判決後10日內向本院提出上訴書狀，其
未敘述上訴理由者，並得於提起上訴後10日內向本院補提理由書
狀（均須按他造當事人之人數附繕本）「切勿逕送上級法院」。
中    華    民    國    97    年    5     月    29    日
                            書 記 官  彭筠凱
附錄所犯法條：
毒品危害防制條例第10條第1 項
施用第一級毒品者，處6 月以上5 年以下有期徒刑。


司法院資訊處製作；財團法人民間司法改革基金會備份。
